Inventaris van het archief van het geslacht Van Dam van Isselt en aanverwante geslachten, 1772-1949
Nationaal Archief, Den Haag
- Het geslacht Van Dam van Isselt, I.
  - Jacob van Dam van Isselt (1785-1854) en Wilhelmina van Barneveld (1805-1888), C.
    - Wilhelmina van Barneveld, 2.
      - Ingekomen brieven., 1817-1886; 24; 1 omslag
        De namen der afzenders zijn opgenomen in de index op personen.
      - Aanplakbiljet houdende de aankondiging van de openbare verkoop van haar huis te Amersfoort., 1855; 25; 1 stuk
      - Stukken betreffende haar huis te 's Heerenberg "de Landtskroon" met retroacta vanaf 1712., 1855, 1875; 26; 1 omslag
      - Onderhandse akte houdende de verklaring van kwijtschelding van al haar schulden, door G.A. van Barneveld., 1860; 27; 1 stuk
      - Fotografische portretten van haar op latere leeftijd., z.j.; 28; 2 stukken
      - Stukken betreffende haar overlijden en nalatenschap., 1888, 1889; 29; 1 omslag
  - Edmond Willem van Dam van Isselt (1796-1860) en Anna Catharina Emerentia van Barneveld (1797-1881), D.
    - Edmond Willem van Dam van Isselt, 1.
      Voor Edmond Willem, zoon van mr. Willem van Dam van Isselt en Geertruyda Elisabeth Nahuys, zie Inleiding.
      - particulier, a.
        - Diploma, uitgereikt door het letterkundig studentendispuut "Utile Dulci" te Utrecht., 1813; 30; 1 stuk
        - Diploma, houdende de uitreiking van een gedenkpenning aan Van Dam van Isselt "voor het aanbieden van vrijwillige wapening tijdens de volksopstand van november 1813", afgegeven door de districtscommissie ter aanmoediging van de gewapende dienst in de Nederlanden te 's-Gravenhage., 1817; 31; 1 stuk
        - Stukken betreffende de hem toegekende onderscheidingen., 1831-1842; 32; 1 omslag
        - Ingekomen brieven van J.R. Thorbecke, H. Tollens en Willem Prins van Oranje (1840-1879)., 1845, 1850 en 1854; 33; 3 stukken
        - Bewijs van lidmaatschap van het Koninklijk Instituut van Ingenieurs., 1849; 34; 1 stuk
        - Diploma houdende de uitreiking van een gedenkpenning aan Van Dam van Isselt als bewijs van eer aangeboden door de raad van de stad Utrecht ter gelegenheid van de in 1815 opgerichte compagnie "Vrijwillige jagers te paard"., 35; 1 stuk
        - Ingekomen gedichten van F.J. Guyking, P.J. van den Bergh en n.n. 1852, 1858 en z.j.; 36; 1 omslag
        - Koninklijk Besluit van 24 maart 1854 nummer 47, houdende zijn benoeming tot ridder in de orde van de Eikenkroon. Afschrift., 37; 1 stuk
        - Brief van Van Dam van Isselt aan L. de Witte van Citters, houdende aantekening van zijn schoonzoon P. Visser voor de post van gemeenteontvanger van Den Haag. 17 juni 1854. Afschrift., z.j.; 38; 1 stuk
        - Koninklijk Besluit van Willem Frederik van Pruisen, houdende zijn verheffing in de rode adelaarsorde 2e klasse. Afschrift., 1857; 39; 1 stuk
        - Overlijdensbericht met ingekomen necrologieën., 1860, 1861 en z.j.; 40; 1 omslag
        - Fotografische en getekende portretten van Van Dam van Isselt., z.j.; 41; 1 omslag
      - funkties, b.
        - militair, b.1
          - Stukken betreffende zijn loopbaan als beroepsmilitair., 1806 en 1814; 42; 1 omslag
          - Stukken betreffende de oprichting en het optreden van het vrijwilligerscorps "de jagers van Van Dam"., 1830-1839; 43; 1 pak
        - Kamerlid, b.2
          - Beschouwingen en redevoeringen door Van Dam van Isselt naar aanleiding van handelingen in de Kamer, of als commentaar op aangenomen wetten., 1835-1848 en z.j.; 44-47; 3 delen en 1 katern
            - "Advijs van den heer E.W. van Dam van Isselt ten voordeele der Graanwet, uitgesproken in de zitting van de Tweede Kamer der Staten-Generaal van den 24sten december 1835." Gedrukt. 1835, 44; 1 deel
            - "De concessie ter verveening des middelpolders, te Amstelveen, aan waarheid en regt getoetst door E.W. van Dam van Isselt." Gedrukt. 1843, 45; 1 deel
            - "Een woord aan mijne landgenooten (naar aanleiding van de door Koning Willem II in uitzicht gestelde grondwetsherziening)", beschouwing waarin Van Dam van Isselt waarschuwt tegen de op hande zijnde reactionaire politiek. 1848, 46; 1 deel
            - "Redevoering, uitgesproken door den heer Van Dam van Isselt in de zitting van de 24sten september, bij de beraadslaging over het ontwerp-adres van antwoord op de troonrede." (1845). z.j., 47; 1 katern
          - "Aan de 9 leden der Tweede Kamer, die het voorstel tot herziening der Grondwet deden, zesde brief", ingekomen stuk uit een serie "Staatkundige Brieven"., 1845; 48; 1 deel
          - Stukken betreffende een geschil met minister van Hall, naar aanleiding van uitlatingen van Van Hall., 1846; 49; 1 omslag
          - "Het vrijwillig ontslag van den Heer E.W. van Dam van Isselt, als lid der Staten-Generaal, toegelicht in antwoord op een brief van mr. S.P. Lipman", door E.W. van Dam van Isselt., 1849; 50; 1 deel
          - "Een vivat voor de Negenmannen", ingekomen gedicht van n.n., 1853; 51; 1 stuk
          - "Citadel van Antwerpen", ingekomen gedicht van J.H. Burlage., 1 december 1857; 52; 1 stuk
          - "Toast, uitgebracht ter gelegenheid van den maaltijd, door de leden van de Eerste Kamer, aangeboden aan hunnen geachten voorzitter, op den 1en juny 1858", door E.W. van Dam van Isselt., 53; 1 stuk
        - andere funkties, b.3
          - Stukken betreffende zijn aanstelling en bezoldiging als wapenheraut van de Hoge Raad van Adel., 1815; 54; 1 omslag
          - Brochures, uitgegeven door Van Dam van Isselt, ter verdediging van de Vrijmetselarij, met jaarboekje voor Vrijmetselaren, houdende een herdenkingsartikel over Van Dam van Isselt., 1841, 1846 en 1860; 55; 1 katern en 2 delen
          - Oprichtingsakte van de protestantse vereniging "Unitas" met een toespraak van de voorzitter Van Dam van Isselt., 1842, 1853; 56; 2 stukken
            "Unitas" stelde zich ten doel een protestants bolwerk tegenover de Jezuiten te vormen.
          - Koninklijk Besluit van 29 mei 1852, nummer 100, houdende het ontslag van Van Dam van Isselt als houtvester in de provincie Gelderland. Afschrift., 57; 1 stuk
          - Stukken betreffende de oprichting en de werkzaamheden van de vereniging "Het Metalen Kruis"., 1854-1856; 58; 1 omslag
      - publikaties en manuscripten, c.
        - Gedichten door Van Dam van Isselt. Geschreven en gedrukt., 1814-1856 en z.j.; 59; 1 pak
          Met staat.
          - Aan mijn vriend L. van Aylva-Rengers bij zijne komst in Den Haag, na voor de vesting Grave in eene actie tegen de Franschen geblesseerd te zijn geworden. Geschreven 1814., 1
          - Opwekking ten strijd 1815, 2
          - Gedichten 1823, 3
          - Geschreven gedicht zonder titel 1824, 4
          - Le Fanatisme 1825, 5
          - Leonard en Lotje (drukproef met verbeteringen) 1826, 6
          - Leonard en Lotje (ten voordeele der noodlijdenden door den jongsten watersnood) 1827, 7
          - Voorzang - Tussenzang - Slotzang 1828, 8
          - Hassar of de negers 1829, 9
          - Ons leger 1830, 10
          - Geschreven gedicht zonder titel 1830, 11
          - La Neêrlande, Ode par E.W. van Dam van Isselt 1833 met ingekomen brief van Auguste Clabereau, die het werk in het frans vertaalde., 12
          - Feestzang, bij het tweehonderjarige bestaan der Utrechtsche hoogeschool 1836, 13
          - Aan het letterkundige genootschap "Utile Dulci" 1836, 14
          - Aan den dichter van den voortreffelijken lierzang op het huwelijk van Willem den 1en 1842, 15
          - Bij een zilveren Bruiloft 1848, 16
          - Leonard en Lotje, tweede uitgave (ten voordeele der noodlijdenden van den jongsten watersnood in Noord-Brabant) 1850, 17
          - Wanhoop en Christendom 1852, 18
          - Nieuwejaarsgroeten van de kinderen in het gereformeerde weeshuis, genaamd: Heilige Geest of armen- wees- en kinderhuis te Leyden 1853, 19
          - Hassar of de negers, nieuwe uitgaaf 1855, 20
          - Zendbrief aan mijne medebroeders in het gilde van Flerecijn 1855, 21
          - Aan mijn kleinzoon Edmond Willem 1855, 22
          - Herman 1855, 23
          - Wanhoop en Christendom 1855, 24
          - Onze Eeuw, geschreven en gedrukt 1855, 25
          - Aan den heer E.J. Potgieter, na het lezen van zijn gedicht: "Het uurwerk van 't Metalen Kruis" (Nederland 1 januari 1856) 1856, 26
          - Bemoediging 1856, 27
          - De Mode z.j., 28
          - Menschenliefde z.j., 29
          - Woord en Teeken z.j., 30
          - Lijsje, geschreven z.j., 31
          - Een geschreven gedicht zonder titel z.j., 32
          - Spreekwoorden aan een zeebedrijf ontleend z.j., 33
        - Brief van Van Dam van Isselt aan A.B. van Meerten, geboren Schilperoort, over door hem toegezonden gedichten "bestemd voor publikatie in "de Reis door het Koninkrijk der Nederlanden". Afschrift., 1824; 60; 1 stuk
        - "Quelques Observations" door E.W. van Dam van Isselt. 1832. "De bootsman Pieters (een verhaal)" door E.W. van Dam van Isselt. 1842. "De physiologie van Den Haag, bekeken door een buitenman" vermoedelijk door Van Dam van Isselt. 1844. "Discours d'un père à sa fille, ou, leçons importantes pour la jeunesse" vermoedelijk door Van Dam van Isselt. Geschreven, gedrukt., z.j. 1832, 1842, 1844 en z.j.; 61; 4 delen
        - "Wespen", eerste deel, verzameling van essays over diverse onderwerpen, met achterin een index op onderwerpen door Van Dam van Isselt., 1846; 62; 1 deel
        - "Le contremaitre Peters, ou le voeu" en een nederlandstalig stuk zonder titel, teksten van toneelstukken door Van Dam van Isselt., z.j.; 63; 2 stukken
    - Anna Catharina Emerentie van Barneveld, 2.
      Zij was de dochter van Thomas van Barneveld en Diederica Henderika de Roock.
      - Authentiek uittreksel uit haar testament, verleden voor P.F. Dijckmeester, notaris te Tiel., 1880; 64; 1 stuk
      - Ingekomen fotografisch portret van E.C. van Barneveld., z.j.; 65; 1 stuk
  - Thomas van Dam van Isselt (1816-1876), E.
    Hij was de zoon van Edmond Willem van Dam van Isselt en Anna Catharina Emerentia van Barneveld, gepromoveerd in de rechten aan de universiteit van Utrecht, onder andere substituut-griffier bij het Hoog Militair Gerechtshof te Utrecht.
    - Akte van inbewaringstelling van een onderhandse akte, houdende de benoeming van mr. Thomas van Dam van Isselt als executeurtestamentair van het testament Polio door mr. Jacob van Dam van Isselt, Authentiek afschrift ten overstaan van mr. Johannes de Louter, notaris te Amersfoort.; 1854; 1859; 66; 1 stuk
  - Jacob Thomas Theodoor Carel van Dam van Isselt (1842-1916), Henriëtte Maria Lucretia Drabbe (1841-1890) en Lucie Julie Jeannette Drabbe (1845-1900), F.
    Over Jacob Thomas Theodoor Carel van Dam van Isselt, zoon van mr. Jacob van Dam van Isselt en Wilhelmina van Barneveld, zie Inleiding.
    - Jacob Thomas Theodoor Carel van Dam van Isselt, 1.
      - particulier, a.
        - personalia, a.1
          - Geboortebericht, pokkenbriefje en uittreksel uit het geboorteregister van J.T.T.C. van Dam van Isselt., 1842-1912; 67; 1 omslag
          - Ingekomen brieven., 1859-1901; 68; 1 omslag
            De namen der afzenders zijn opgenomen in de index op namen.
          - Ingekomen brieven van Willem Edmond van Dam van Isselt., 1885-1916; 69-74; 6 pakken
            - 1885-1887, 69
            - 1887-1888, 70
            - 1888-1889, 71
            - 1889-1891, 72
            - 1891-1900, 73
            - 1901-1916, 74
          - Ingekomen brieven van Jacoba Rambonnet., 1891-1915; 75; 1 pak
          - Akte houdende zijn toetreding als leerling in de orde der Vrijmetselaren., 1861; 76; 1 stuk
          - Stukken betreffende de toekenning van een medaille ingesteld ter beloning van menslievende daden door de minister van Binnenlandse Zaken van België., 1863; 77; 1 omslag en 1 rol
            Voor rol zie achteraan.
          - "Poesie" album houdende gedichten van J.T.T.C. van Dam van Isselt, met uittreksels uit diverse literaire werken., 1866-1905; 78; 1 deel
          - Bijlagen bij inventaris nummer 78: ingekomen brieven, citaten en gedichten., 1866-1905; 79; 1 omslag
          - Autobiografische aantekeningen van J.T.T.C. van Dam van Isselt over de periode c. 1860-1872 gericht aan "vrouwe" als vervolg op aan haar op 22 en 26 april 1868 verzonden brieven., 1868-1872; 80; 1 omslag
          - Stukken betreffende zijn huwelijk met Henriëtte Maria Lucretia Drabbe., 1869; 81; 1 omslag
          - Aantekeningen houdende levenslessen van J.T.T.C. van Dam van Isselt gericht aan zijn zoon Willem Edmond, 1871-1872; 82; 1 omslag
          - Dagboek houdende aantekeningen van gebeurtenissen en verrichtingen., April 1880-september 1888; 83; 1 katern
            In dit dagboek bevinden zich aantekeningen van W.E. van Dam van Isselt.
          - Stukken betreffende zijn koperen bruiloft., 1881; 84; 1 omslag
          - "Een nieuw Engelsch schrijver over den Koning-Stadhouder Willem III", artikel van de hand van generaal W.J. Knoop, met diens eigen geschreven opdracht aan Van Dam van Isselt., 1888; 85; 1 deel
            In dit deel bevinden zich aantekeningen van W.E. van Dam van Isselt.
          - Afschriften van testamenten., 1889, 1892 en 1900; 86; 3 stukken
          - Koninklijk Besluit van 29 augustus 1892, nummer 10, houdende zijn benoeming tot officier in orde van Oranje-Nassau met de zwaarden. Afschrift, 1892, met instructies betreffende de medaille., 87; 2 stukken
          - Stukken betreffende zijn huwelijk met Lucie Julie Jeannette Drabbe., 1892; 88; 1 omslag
          - Koninklijk Besluit van 27 augustus 1900, nummer 43, houdende zijn benoeming tot ridder in de orde van de Nederlandsche Leeuw. Afschrift, 1900, met instructies betreffende de medaille., 89; 2 stukken
          - Tijdschriftartikelen houdende biografieën van Van Dam van Isselt., 1903-1908; 90; 1 omslag
          - Overdruk uit de "Bergen op Zoomsche Courant", houdende een artikel over Groot Molenbeek met folder en een beschrijving van de hofstede door Van Dam van Isselt., April 1906 en z.j.; 91; 2 stukken
          - Dagboek, houdende aantekeningen van zijn wederwaardigheden., 1908-1915; 92; 1 omslag
          - Stukken betreffende zijn overlijden en nalatenschap., 1916-1917; 93; 1 omslag
          - Gedicht geschreven door Van Dam van Isselt, zonder titel., z.j.; 94; 1 stuk
        - onroerende goederen, a.2
          - Akte van overdracht van de rechten op een gezamenlijk bezeten goed "De Kapel" door G.E.H.W. van Dam van Isselt aan J.T.T.C. van Dam van Isselt. Ontwerp van J.T.T.C. van Dam van Isselt., 1886; 95; 1 stuk
          - Akte houdende de verkoop van een huis op de Parade in Bergen op Zoom en percelen behorende tot "Groot Molenbeek" aan J.T.T.C. van Dam van Isselt door Johan Drabbe ten overstaan van L.C. van de Ven, notaris te Bergen op Zoom., 1891; 96; 1 stuk
          - Onderhandse akte houdende de verkoop van rechten op het gemeenschappelijk bezeten goed "De Kapel" door J.T.T.C. van Dam van Isselt aan W.E. van Dam van Isselt., z.j.; 97; 1 stuk
          - Akte houdende de verdeling van onroerende goederen, afkomstig uit de gemeenschappelijke boedel van Johan Drabbe en Jeannette Hermentine Lux en de huwelijksgemeenschap van J.T.T.C. van Dam van Isselt en H.M.L. Drabbe; tussen J.T.T.C. van Dam van Isselt, W.E. van Dam van Isselt en Lucie van Dam van Isselt. Concept., z.j.; 98; 1 stuk
      - funkties, b.
        - militair, b.1
          - Stukken betreffende zijn afkeuring als adelborst van de marine op grond van zijn gebrekkige gezichtsvermogen., 1856-1857; 99; 1 omslag
          - Stukken betreffende zijn militaire loopbaan, met staten van dienst., 1857-1902; 100; 1 omslag
          - Stukken betreffende zijn toelating en opleiding bij de Koninklijke Militaire Academie., 1857-1861; 101; 1 omslag
          - Stukken betreffende zijn connecties met het militair onderwijs als leraar van het instructiebataljon, kapitein bij de hoofdcursus te Kampen en inspecteur van het militair onderwijs., 1866-1902; 102; 1 omslag
          - "Die Ballistik der gezogenen Feuerwaffen" door Van Dam van Isselt. Drukproef met stukken betreffende de uitgave, ingekomen recenties en correspondentie., 1873-1876; 103; 1 omslag
          - Ingekomen missive van de commissie van examen voor aspirant-officieren bij het Oost-Indische leger, houdende een uitnodiging een vergadering bij te wonen met ingekomen dankbetuiging., 1874; 104; 2 stukken
          - Stukken betreffende door J.T.T.C. van Dam van Isselt verrichte proefnemingen met het afschieten van buisvormige projectielen voor het geweer klein kaliber en met het geweer M 71/88., 1876-1877; 105; 1 omslag
          - Ingekomen felicitaties ter ere van zijn benoeming tot direkteur van de militaire Academie te Kampen., 1878; 106; 1 omslag
          - Stukken betreffende akties van Van Dam van Isselt tot regeling van het militair onderwijs., 1878-1890; 107; 1 omslag
          - Kranteartikelen en brochures houdende pleidooien voor versterking van 's Lands militaire weerbaarheid, met briefwisseling., 1879-1915; 108; 1 omslag
          - Brief aan generaal Knoop houdende een verzoek om diens mening te kennen te geven over Van Dam van Isselt's "voorstel tot versterking der levende strijdkrachten in school en leger". Afschrift., 1881. z.j.; 109; 1 stuk
          - Stukken betreffende een redevoering van J.T.T.C. van Dam van Isselt, uitgesproken tijdens een bezoek van een delegatie uit Oranje-Vrijstaat onder leiding van Paul Krüger aan Kampen, tijdens een rondreis door Nederland., Maart 1884; 110; 1 omslag
          - "Das Infanteriefeuer" door Van Dam van Isselt, uitgegeven door Friedrich Luckhardt. Met afschrift van recenties van Löbells Jahresbericht., 1885; 111; 1 deel en 1 stuk
          - Afschriften van brieven van Van Dam van Isselt, direkteur van de hoofdcursus te Kampen, aan J.H. Engelbregt, assistent van de inspecteur van het militair onderwijs, over militaire aangelegenheden., 1886; 112; 1 omslag
          - "Beginselen, gronden en strekking van eenige maatregelen tot vorming van reserve-officieren", tekst van een door Van Dam van Isselt gehouden voordracht tijdens een bijeenkomst van de Vereeniging ter Beoefening van de Krijgswetenschappen op, 24 februari 1887; 113; 1 deel
          - Adres van diverse personen aan de Staten-Generaal, houdende adhesie-betuigingen voor voorstellen tot grondwetsherziening die uitbreiding van 's lands defensie mogelijk maken., 1887; 114; 1 stuk
            Dit adres was mede ondertekend door J.T.T.C. van Dam van Isselt.
          - Stukken betreffende biografieën door Van Dam van Isselt over generaal P.G. Boons en F.J.G.W. Leers., 1889, 1912; 115; 1 omslag
          - Minuut van een uitgaande brief aan generaal n.n. over militaire zaken., 1890; 116; 1 stuk
          - Concept van een rapport van J.T.T.C. van Dam van Isselt aan de inspecteur der infanterie over voorgestelde wijzigingen aan het geweer M 71/88, met ingekomen tevredenheidsbetuiging van de inspecteur., 1891, 1893; 117; 2 stukken
          - Krante- en tijdschriftartikelen van Van Dam van Isselt over de invoering van een reservekader van vrijwilligers., 1893-1913; 118; 1 omslag
          - Ingekomen lijst met handtekeningen, gezet tijdens het zilveren feest van de hoofdcursus. In goud gedrukt., 1894; 119; 1 stuk
          - "Schets der grondslagen tot vorming van Reservemanschappen en-kader", concept-rapport van Van Dam van Isselt., 1895; 120; 1 katern
          - Stukken betreffende de polemiek tussen ".de realist" en "n.n." over een door Van Dam van Isselt gehouden redevoering in "Krijgswetenschap" over "Volksopvoeding en volksweerbaarheid" te Arnhem., 1895-1896; 121; 1 omslag
          - Stukken betreffende publikaties van Van Dam van Isselt inzake de legerwetten van 1901., 1898 en 1901; 122; 1 omslag
          - Ingekomen uitnodiging van oud-kadetten van het jaar 1857 om te herdenken dat zij 50 jaar geleden hun militaire loopbaan begonnen., 1907; 123; 1 stuk
          - Stukken betreffende een gedenkplaat door Van Dam van Isselt aangeboden aan de Koninklijke Militaire Academie., 1907-1908; 124; 1 omslag
          - Ingekomen telegram, houdende een toast van de officieren van de hoofdcursus van het jaar 1883., 1908; 125; 1 stuk
          - Afschrift van een voorwoord in "Vaincre" van luitenant-kolonel Montaigne, vermoedelijk overgeschreven door Van Dam van Isselt, in verband met een zijner publikaties over volksopvoeding en volksweerbaarheid., 1913; 126; 1 stuk
          - Brief van oud-minister van Oorlog, Sabron, aan J.H. Engelbregt over J.T.T.C. van Dam van Isselt inzake het reservekader en over politieke gebeurtenissen., 1915; 127; 1 stuk
          - Overdrukken van kranteartikelen van Van Dam van Isselt naar aanleiding van pleidooien voor dienstweigering wegens gewetensbezwaar en van een daarop ingekomen reactie van A.W. van Wijk., 1915-1916; 128; 1 omslag
          - "Een meesterwerk" publikatie van Van Dam van Isselt als recentie op van Winck's werk op ballistisch gebied., z.j.; 129; 1 katern
          - Kranteartikel over volksweerbaarheid door Van Dam van Isselt., z.j.; 130; 1 stuk
        - andere funkties, b.2
          - Stukken betreffende zijn benoeming tot lid van de commissie van toezicht op het Middelbaar Onderwijs en van net college van curatoren van het Gymnasium in Kampen., 1878, 1884; 131; 1 omslag
          - Stukken betreffende zijn voorzitterschap van de Vereeniging tot bespreking van Algemeene Belangen., 1879, 1886 en 1889; 132; 1 katern en 2 stukken
            Deze vereniging stelde zich ten doel: "De bespreking van onderwerpen van algemeen belang, de verspreiding van juiste begrippen daaromtrent en bevordering van wetenschappelijk verkeer in de gemeente Kampen." In het katern bevinden zich aantekeningen van W.E. van Dam van Isselt.
          - "Het voorbereidend militair onderwijs ten dienste o.a. van de leerlingen bij het middelbaar en hooger onderwijs", tekst van een voordracht uitgesproken door Van Dam van Isselt tijdens een vergadering van leraren aan inrichtingen van middelbaar onderwijs., 1893; 133; 1 katern en 1 stuk
          - Aantekeningen van Van Dam van Isselt ten behoeve van een discussie in de studenten debatingclub te Delft over versterking van het militair element in de volksopvoeding en over de wenselijkheid van de instelling van een reservekader met konvokatie voor het debat., November 1895; 134; 2 stukken
          - Stukken betreffende zijn benoeming en ontslag als lid van de centrale commissie van de statistiek., 1901-1912; 135; 4 stukken
          - Stukken betreffende zijn voorzitterschap van de Centrale Gezondheidsraad., 1902-1913; 136; 1 omslag
            Van Dam van Isselt was van 1901 tot 1912 voorzitter van de Centrale Gezondheidsraad, ingesteld op grond van de Gezondheidswet van 12 juni 1901, Stb. 157. Hij was gevestigd te Utrecht en ressorteerde onder de afdeling Volksgezondheid en Volkshuisvesting van het ministerie van Binnenlandse Zaken.
          - Verslag van het eerste internationale congres voor schoolhygiëne te Neurenberg, mede opgesteld door Van Dam van Isselt, met beschrijvingsbrief van het congres. Gedrukt, gehectografeerd., April, oktober 1904; 137; 1 deeltje en 1 stuk
          - Stukken betreffende zijn secretariaat van het hoofdcomité tot oprichting van een standbeeld voor stadhouder-koning Willem III., 1908, 1909 en z.j.; 138; 1 omslag
          - "Een voorstel tot bevordering der overeenstemming tusschen de Schooltaak en den aanleg van den Leerling", artikel van zijn hand. Overdruk uit het weekblad voor Gymnasiaal en Middelbaar Onderwijs., 1911; 139; 1 deeltje
          - Stukken betreffende zijn pleidooien voor openluchtactiviteiten bij de lichamelijke oefeningen bij het onderwijs als voorbereiding voor de militaire dienst. Gedrukt, geschreven., 1911-1916; 140; 1 pak